【裁判字號】    97,訴,1949
【裁判日期】    971124
【裁判案由】    違反毒品危害防制條例
【裁判全文】
臺灣臺南地方法院刑事判決              97年度訴字第1949號
公  訴  人  臺灣臺南地方法院檢察署檢察官
被      告  乙○○
                    （現另案於臺灣高雄第二監獄執行中）
上列被告因違反毒品危害防制條例案件，經檢察官提起公訴（97
年度毒偵字第1690、1892、2572號），被告於準備程序中就被訴
事實為有罪之陳述，本院合議庭裁定由受命法官獨任進行簡式審
判程序，判決如下：
    主  文
乙○○施用第一級毒品，共參罪，均為累犯，各處有期徒刑捌月
，扣案之第一級毒品海洛因貳包（驗後淨重共壹點壹肆公克）、
壹包（驗後淨重零點零肆貳公克）、柒包（驗後淨重共零點伍捌
公克）均沒收銷燬之；又施用第二級毒品，共參罪，均為累犯，
各處有期徒刑肆月，扣案之第二級毒品甲基安非他命壹包（驗後
淨重貳點柒壹柒公克），沒收銷燬之。應執行有期徒刑貳年陸月
。扣案之第一級毒品海洛因貳包（驗後淨重共壹點壹肆公克）、
壹包（驗後淨重零點零肆貳公克）、柒包（驗後淨重共零點伍捌
公克），第二級毒品甲基安非他命壹包（驗後淨重貳點柒壹柒公
克），均沒收銷燬之。
    事實及理由
一、本件被告乙○○所犯並非死刑、無期徒刑或最輕本刑有期徒
    刑3年以上之罪，亦非高等法院管轄第一審案件，其於準備
    程序中就被訴事實為有罪之陳述，經告知被告簡式審判程序
    之旨，並聽取檢察官及被告之意見後，本院合議庭裁定由受
    命法官獨任以簡式審判程序加以審理，是本案之證據調查，
    依刑事訴訟法第273條之2規定，不受同法第159條第1項、第
    16 1條之2、第161條之3、第163條之1及第164條至第170 條
    之限制；並得依同法第310條之2準用第454條之規定製作略
    式判決書，合先敘明。
二、本件犯罪事實及證據，除就檢察官起訴書之記載更正及補充
    如下外，其餘均引用附件檢察官起訴書之記載：
  (一)犯罪事實欄第一項第3至5行：「復於90年間又因施用毒品案
    件，經臺灣臺南地方法院（下稱臺南地院）以90年度訴字第
    1258號判處有期徒刑11月確定，並於92年1月20日執行完畢
    」之記載，更正為：「復於90年間又因施用毒品案件，經起
    訴並裁定入戒治處所施以強制戒治，於91年2月23日強制戒
    治執行完畢，刑責部分則經本院判處有期徒刑11月確定，並
    於92年1月20日縮刑期滿執行完畢」。
  (二)證據部分增列：被告於本院準備程序及審理時均自白犯罪（
    見本院卷第22、25頁）。
三、查海洛因及安非他命依其成癮性、濫用性及對社會危害性之
    程度，已為毒品危害防制條例第2條第2項第1款、第2款分別
    列為第一級毒品與第二級毒品。核被告所為，分別係犯毒品
    危害防制條例第10條第1項之施用第一級毒品罪及同條第2項
    之施用第二級毒品罪。至其分別持有第一、二級毒品並進而
    施用，其持有之低度行為應為施用之高度行為所吸收，均不
    另論罪。又被告所犯三次施用第一級毒品罪及三次施用第二
    級毒品罪，犯意個別，行為互殊，應予分論併罰。再查，被
    告有起訴書及前段(一)項所述之刑罰執行紀錄，此有臺灣高等
    法院被告前案紀錄表在卷可按，其受徒刑之執行完畢後，5
    年以內故意再犯本件有期徒刑以上之罪，均為累犯，應各依
    刑法第47條第1項之規定加重其刑。爰審酌被告有多次施用
    毒品前科，經送觀察勒戒、強制戒治及刑罰執行後，猶未能
    戒絕革除惡習，再犯本件施用第一、二級毒品罪，顯見其意
    志力甚為薄弱，迄未能戒除毒癮，惟念其施用毒品所生危害
    ，本質上乃屬自我戕害身心健康之行為，對於他人生命、身
    體、財產等法益，尚無危害，且其犯後坦承，態度良好等一
    切情狀，分別量處如主文所示之刑，並定其應執行之刑。第
    一次查扣之海洛因2包（驗後淨重共1.14公克）、甲基安非
    他命1包（驗後淨重2.717公克），第二次查扣之海洛因1 包
    （驗後淨重0.042公克）、第三次查扣之海洛因7包（驗後淨
    重共0.58公克），經送檢驗確認分屬第一級毒品海洛因及第
    二級毒品甲基安非他命，此有法務部調查局濫用藥物實驗室
    鑑定書及高雄市立凱旋醫院濫用藥物成品檢驗鑑定書在卷可
    稽（97年度毒偵字第1690號第39頁、第41頁，97年度毒偵字
    第1892號第8頁，97年度毒偵字第2572號第11頁），應依同
    條例第18條第1項前段，宣告沒收併銷燬之。
四、據上論結，應依刑事訴訟法第273條之1第1項、第299條第1
    項前段、第310條之2、第454條，毒品危害防制條例第10條
    第1項、第2項、第18條第1項前段，刑法第11條、第47條第1
    項、第51條第5款，判決如主文。
本案經檢察官甲○○到庭執行職務。
中    華    民    國    97    年    11    月    24    日
                  刑事第四庭    法  官  陳淑卿
以上正本證明與原本無異。
如不服本判決應於收受本判後10日內向本院提出上訴書狀，並應
敘述具體理由。如未敘述上訴理由者，應於上訴期間屆滿後20日
內向本院補提理由書狀（均須按他造當事人之人數附繕本）「切
勿逕送上級法院」。
                                書記官  周怡青
中    華    民    國    97    年    11    月    24    日
附錄論罪科刑法條
毒品危害防制條例第10條：
施用第一級毒品者，處6月以上5年以下有期徒刑。
施用第二級毒品者，處3年以下有期徒刑。


司法院資訊處製作；財團法人民間司法改革基金會備份。
